【裁判字號】    99,易,70
【裁判日期】    990222
【裁判案由】    詐欺
【裁判全文】
臺灣彰化地方法院刑事判決                99年度易字第70號
公  訴  人  臺灣彰化地方法院檢察署檢察官
被      告  丙○○
上列被告因詐欺案件，經檢察官提起公訴（98年度偵字第10106
、10283 、10425號），本院合議庭裁定由受命法官獨任進行簡
式審判程序，茲判決如下：
    主    文
丙○○幫助意圖為自己不法之所有，以詐術使人將本人之物交付
，處有期徒刑參月，如易科罰金，以新臺幣壹仟元折算壹日。
    事    實
一、丙○○明知依一般社會生活之通常經驗，能預見若將個人之
    帳戶交付予他人使用，該他人有可能以所取得之帳戶遂行財
    產上犯罪之目的，竟基於縱若取得其所提供之提款卡（含密
    碼）之人，自行或轉交他人用以實施犯罪，供作被害人匯款
    或轉帳之用，仍不違背其本意之幫助詐欺取財之不確定故意
    ，於民國98年8月16日之前某日，在彰化縣伸港鄉某路旁，
    將其申設之中華郵政股份有限公司伸港全興郵局帳號000-00
    000000000000號帳戶（下稱系爭帳戶）之提款卡及密碼，以
    新臺幣3千元之代價，販賣給真實姓名年籍不詳之某不詳詐
    欺集團成年成員，供其所屬詐欺集團成年成員使用。嗣該等
    詐欺集團不詳成年成員共同基於意圖為自己不法所有之犯意
    聯絡，先後於附表所示時間，在網路拍賣網站上刊登不實之
    拍賣訊息，佯稱欲拍賣如附表所示之商品，詐欺如附表所示
    被害人乙○○、甲○○，致使乙○○、甲○○誤以為真，陷
    於錯誤而標購上開商品，並依不詳詐欺集團不詳成年成員指
    示，分別於如附表所示時間，將如附表所示款項，轉帳至丙○○系爭帳戶內。嗣因附表所示被害人均未收到所標購之商
    品，才知受騙，而報警處理，始循線查悉上情。
二、案經臺北縣政府警察局汐止分局報告臺灣士林地方法院檢察
    署檢察官呈請臺灣高等法院檢察署檢察長令轉臺灣彰化地方
    法院檢察署檢察官，暨彰化縣警察局和美分局報告臺灣彰化
    地方法院檢察署檢察官偵查起訴。
    理    由
一、按除被告所犯為死刑、無期徒刑、最輕本刑為3 年以上有期
    徒刑之罪或高等法院管轄第1審案件者外，於刑事訴訟法第
    273條第1項程序進行中，被告先就被訴事實為有罪之陳述時
    ，審判長得告知被告簡式審判程序之旨，並聽取當事人、代
    理人、辯護人及輔佐人之意見後，裁定進行簡式審判程序；
    除簡式審判程序、簡易程序及第376 條第1 款、第2 款所列
    之罪之案件外，第一審應行合議審判，刑事訴訟法第273 條
    之1 第1 項、第284 條之1 分別定有明文。本案被告丙○○
    所犯係死刑、無期徒刑、最輕本刑為3 年以上有期徒刑以外
    之罪，並於本院行準備程序時就被訴事實為有罪之陳述，經
    受命法官告知簡式審判程序之旨，並聽取其與公訴人之意見
    後，本院認無不得或不宜改依簡式審判程序進行之處，爰依
    上揭規定，裁定本案由受命法官獨任進行簡式審判程序，合
    先敘明。
二、上揭犯罪事實，業經被告丙○○於本院審理時坦承不諱（參
    見本院99年2月3日審判筆錄），核與證人即被害人乙○○、
    甲○○於警詢證述之情節相符，並有詐欺集團刊登以詐騙被
    害人乙○○之拍賣網頁資料（見臺灣彰化地方法院檢察署98
    年度偵字第10106號卷第10至14頁、臺灣士林地方法院檢察
    署98年度偵字第15267號卷第13至15頁）、詐欺集團刊登以
    詐騙被害人甲○○之拍賣網頁資料（見臺灣彰化地方法院檢
    察署98年度偵字第10425號卷第10至13頁）、中華郵政股份
    有限公司彰化郵局98年9 月9 日彰營字第098101239 函及檢
    附被告系爭帳戶之儲金人紀要資料、交易明細、存簿封面、
    存簿交易明細（見臺灣士林地方法院檢察署98年度偵字第15
    267 號卷第17至20頁、臺灣彰化地方法院檢察署98年度偵字
    第10106 號卷第15至17頁）、乙○○提供之永豐銀行自動櫃
    員機交易明細1 張（見臺灣彰化地方法院檢察署98年度偵字
    第10106 號卷第10至14頁、臺灣士林地方法院檢察署98 年
    度偵字第15267 號卷第16頁）、甲○○提供之中華郵政自動
    櫃員機交易明細表（見臺灣彰化地方法院檢察署98年度偵字
    第10425 號卷第9 頁）在卷可資佐證。足徵被告自白確與事
    實相符。本件事證明確，被告幫助詐欺取財之犯行，應堪認
    定。
三、被告丙○○提供系爭帳戶予他人，供他人（即成年之詐欺正
    犯）作為實行詐欺取財犯罪使用，雖未參與詐欺取財之行為
    ，然其顯係以幫助之意思，參與詐欺取財構成要件以外之行
    為，為幫助犯，核被告所為，係犯刑法第30條第1項前段、
    第339條第1項之幫助詐欺取財罪。被告係幫助成年之詐欺正
    犯實行詐欺取財犯罪，爰依刑法第30條第2項規定，按詐欺
    取財正犯之刑減輕之。再被告以一個提供系爭帳戶予他人之
    行為，幫助正犯犯2次詐欺取財罪，係以一幫助行為觸犯2個
    幫助詐欺取財罪名，屬同種之想像競合犯，應依刑法第55條
    規定，從一重論處。
四、爰審酌被告將其金融帳戶交付予詐欺集團使用，造成偵查犯
    罪機關事後追查贓款及詐欺集團成員極為困難，致使詐欺集
    團更加猖獗氾濫，對於社會治安之危害程度不容小覷，及其
    犯罪之動機、目的、手段、被害人所受損害金額，暨其犯罪
    後坦承犯行，態度尚屬良好、智識程度、生活狀況等一切情
    狀，量處如主文所示之刑，並諭知易科罰金折算之標準。
據上論斷，應依刑事訴訟法第273條之1第1項、第299條第1項前
段，刑法第30條第1項前段、第2項、第339條第1項、第55條、第
41條第1項前段，刑法施行法第1條之1，判決如主文。
本案經檢察官陳建佑到庭執行職務。
中    華    民    國    99    年    2     月    22    日
                  刑事第二庭          法  官   吳芙如
以上正本證明與原本無異。
如不服本判決應於收受判決後10日內向本院提出上訴書狀，並應
敘述具體理由；其未敘述上訴理由者，應於上訴期間屆滿後20日
內向本院補提理由書狀( 均須按他造當事人之人數附繕本) 「切
勿逕送上級法院」。
告訴人或被害人對於判決如有不服具備理由請求檢察官上訴者，
其上訴期間之計算係以檢察官收受判決正本之日期為準。
中    華    民    國    99    年    2     月    22    日
                                      書記官  林明俊
附錄本案論罪科刑法條全文：
中華民國刑法第339條
（普通詐欺罪）
意圖為自己或第三人不法之所有，以詐術使人將本人或第三人之
物交付者，處 5 年以下有期徒刑、拘役或科或併科 1 千元以下
罰金。
以前項方法得財產上不法之利益或使第三人得之者，亦同。
前二項之未遂犯罰之。
附表
┌──┬───┬────┬──────────────────────┐
│編號│被害人│詐騙時間│詐騙方式、被害人匯款之時間及金額（新臺幣）  │
├──┼───┼────┼──────────────────────┤
│1   │乙○○│98年8月 │詐騙集團不詳成年成員於左列詐騙時間之前某時，│
│    │      │16日晚上│在「Pc Home 」露天拍賣網站，刊登販售「Sony  │
│    │      │11時55分│Ericsson」照相手機1 支之虛偽訊息，使於左列詐│
│    │      │        │騙時間，在臺北縣汐止市○○街47號之3 住處上網│
│    │      │        │觀覽該網頁之乙○○，誤以為真，陷於錯誤而下標│
│    │      │        │，並於98年8 月17日下午5 時15分許，至臺北縣汐│
│    │      │        │止市○○○路之OK便利商店之永豐銀行自動櫃員機│
│    │      │        │，匯款5500元至丙○○系爭帳戶內，旋遭人提領一│
│    │      │        │空。                                        │
├──┼───┼────┼──────────────────────┤
│2   │甲○○│98年8月 │詐騙集團不詳成年成員於左列詐騙時間之前某時，│
│    │      │17日凌晨│在「Pc Home 」露天拍賣網站，刊登販售相機1 台│
│    │      │0時30分 │之虛偽訊息，使於左列詐騙時間，在臺中縣潭子鄉│
│    │      │        │大通街73巷2 號親戚住處上網觀覽該網頁之被害人│
│    │      │        │甲○○誤以為真，陷於錯誤而下標，並於98年8 月│
│    │      │        │17 日 上午8 時17分許，至中華郵政自動櫃員機，│
│    │      │        │匯款6120元至被告前開帳戶，旋遭人提領一空。  │
└──┴───┴────┴──────────────────────┘

司法院資訊處製作；財團法人民間司法改革基金會備份。
